【裁判字號】    95,上易,1334
【裁判日期】    951004
【裁判案由】    妨害自由
【裁判全文】
臺灣高等法院刑事判決                95年度上易字第1334號
上  訴  人
即  被  告  乙○○
上列上訴人因妨害自由案件，不服臺灣臺北地方法院94年度易字
第1946號，中華民國95年6月13日第一審判決（ 起訴案號：臺灣
臺北地方法院檢察署94年度偵字第12845號 ），提起上訴，本院
判決如下：
    主  文
上訴駁回。
    事  實
一、乙○○前於民國九十四年間因妨害自由案件（即九十四年一
    月十六日上午七時十分許持其所有之牛排刀一把前往某大樓
    找甲○○未果案），經臺灣臺北地方法院以九十四年訴字二
    二八號判處有期徒刑五月確定，於同年四月二十九日入監執
    行，同年六月十七日縮刑期滿執行完畢。仍不知悔改，基於
    恐嚇危害安全之犯意，於同年六月二十日凌晨一時二十八分
    三十秒起至三時零四分十一秒止（起訴書誤繕為四十分），
    在臺北縣新店市○○街一三七號一樓「 e世代網咖」店內，
    以該店之電腦及網路連線設備，連線至雅虎奇摩網站（網址
    ：http://tw.yahoo.com ），以其所有之帳號「Ｚ000000000
    」登入會員，並連線至該網站內「TVBS-N最美麗主播甲○○
    後援會」家族（網址：http://tw.club.yahoo.com/clubs/F
    anHouseOfAnnshine ）之「簽名簿」網頁內，以「阿賢」名
    義，接續鍵入內容略為：「安琪，我是阿賢，所有東西務必
    歸還，請寄萬大路四一八號」、「趕快還有妳的命也要償還
    ，電視台裡的成員會因妳而受創，甚至死傷而不知其因．．
    ．希冀妳在短期內將妳丈夫及孩子在電視台揭露不然後果自
    負」、「遊戲還未完，成人美事是樁喜悅，希望你會感同身
    受，下次再見時一定讓你驚喜萬分」、「還有電影院勿去，
    危險，日本亦同，你所在之處皆會發生」、「還有相片家族
    成員的結婚照也要不然將揭露你個人隱私」等加害生命、名
    譽之事，恐嚇甲○○，致其心生畏懼，危害於安全。
二、案經甲○○訴由臺北市政府警察局刑事警察大隊報請臺灣臺
    北地方法院檢察署檢察官偵查起訴。
    理  由
一、訊據被告乙○○矢口否認有何恐嚇之犯行，辯稱：伊當時已
    經酒醉，沒有輸入上述文字，是否有人利用伊上廁所的空檔
    ，偷偷上網亂寫，也說不定，請拿出證據證明是伊所做的云
    云。惟查：
  (一)、上揭事實，業據證人即告訴人甲○○於偵查中到庭具結證
      述綦詳，並有雅虎奇摩網站「TVBS-N最美麗主播甲○○後
      援會」家族網頁之電腦螢幕畫面（含首頁、討論區、簽名
      簿及留言）列印資料（偵查卷笫十一頁至第十五頁）附卷
      可稽，且經雅虎奇摩公司九十四年六月二十二日回函（偵
      查卷第十六頁至第十八頁）稱雅虎奇摩網站之「Ｚ0000000
      00」帳號係被告所申請使用，以及該帳號曾於九十四年六
      月二十日凌晨零時四十五分十秒自IP位址 202.8.182.162
      之電腦登入上述網站分等情明確。
  (二)、其次被告於九十四年六月二十日凌晨十二時十三分起至同
      日凌晨五時十五分止，在臺北縣新店市○○街一三七號一
      樓「 e世代網咖」店內，使用店內編號第十七號電腦即上
      述IP位址 202.8.182.162之電腦，有臺北市政府警察局刑
      事警察大隊電腦犯罪專責組網路案件查詢申請書、紘濬科
      技股份有限公司九十四年六月二十一日回函及所附「e 世
      代網咖」監視錄影帶畫面（偵查卷第十九頁至第二十二頁
      ）在卷可稽，參以被告於警詢時供稱：「我沒有否認是我
      本人所為，但我要保持緘默。」等語（偵查卷第六頁）、
      於偵查時供述：「（有無到甲○○後援會留言，要他還東
      西？）我有進去留言。」等語（偵查卷第五十頁），復坦
      承上述「Ｚ0 00000000 」帳號係其申請，並於上述時、地
      至「 e世代網咖」店內等情，堪認於上述時、地使用電腦
      並鍵入上開文字之人確係被告無誤。是以被告事後空言否
      認有何行為，顯係卸責之詞，不足採信。
  (三)、綜上所述，本案事證明確，被告犯行堪以認定，應予依法
      論科。
二、核被告所為，係犯刑法第三百零五條之恐嚇危害安全罪。被
    告行為後刑法第三百零五條所定罰金刑部分，依罰金罰鍰提
    高標準條例第一條第一項前段規定，原規定就其原定數額提
    高十倍，茲依刑法施行法第一條之一規定中華民國九十四年
    一月七日刑法修正施行後，刑法分則編所定罰金之貨幣單位
    為新臺幣，而九十四年一月七日刑法修正時，刑法分則編未
    修正之條文定有罰金者，自九十四年一月七日刑法修正施行
    後，就其所定數額提高為三十倍。本次九十四年一月七日刑
    法修正時，刑法第三百零五條並未為修正，而依上揭規定，
    就罰金刑部分之貨幣單位改為新台幣，因而就其所定罰金數
    額提高為三十倍，惟實際上刑法第三百零五條恐嚇危害安全
    罪之構成要件及法定刑並未變更，自無有利或不利而為新舊
    法比較適用之問題，附此敘明。再被告犯罪時之刑法第四十
    一條第一項前段規定：「犯最重本刑為五年以下有期徒刑以
    下之刑之罪，而受六個月以下有期徒刑或拘役之宣告，因身
    體、教育、職業、家庭之關係或其他正當事由，執行顯有困
    難者，得以一元以上三元以下折算一日，易科罰金。」，又
    被告行為時之易科罰金折算標準，修正前罰金罰鍰提高標準
    條例第二條前段（現已刪除）規定，就其原定數額提高為一
    百倍折算一日，則本件被告行為時之易科罰金折算標準，應
    以銀元三百元折算一日，經折算為新臺幣後，應以新臺幣九
    百元折算為一日。惟九十五年七月一日修正公布施行之刑法
    第四十一條第一項前段則規定：「犯最重本刑為五年以下有
    期徒刑以下之刑之罪，而受六個月以下有期徒刑或拘役之宣
    告者，得以新臺幣一千元、二千元或三千元折算一日，易科
    罰金。」，比較修正前後之易科罰金折算標準，以九十五年
    七月一日修正公布施行前之規定，較有利於被告，則應依刑
    法第二條第一項前段，適用修正前刑法第四十一條第一項前
    段規定，定其折算罰金之標準。又被告前於九十四年間因妨
    害自由案件，經臺灣臺北地方法院以九十四年訴字二二八號
    判處有期徒刑五月確定，於同年四月二十九日入監執行，同
    年六月十七日縮刑期滿執行完畢，此有本院被告前案紀錄表
    附卷可參，其受有期徒刑之執行完畢，五年以內再犯本件有
    期徒刑以上之罪，不論依修正前之刑法第四十七條，或修正
    後之刑法第四十七條第一項之規定，均構成累犯，對被告而
    言並無有利或不利之情形，自不生新舊法比較之問題，應逕
    依修正前刑法第四十七條，論以累犯，加重其刑。
三、原審以被告罪證明確，而適用刑法第三百零五條、修正前刑
    法第四十一條第一項前段，第四十七條累犯、罰金罰鍰提高
    標準條例第一條前段、修正前罰金罰鍰提高標準條例第二條
    ，審酌被告之品行、犯罪之動機、目的、犯罪時所受之刺激
    、犯罪之手段、犯人之生活狀況、品行、智識程度、犯人與
    被害人平日之關係、犯罪所生之危害、犯罪後之態度等一切
    情狀，量處有期徒刑伍月，並諭知易科罰金之折算標準。經
    核原判決上開認事用法，洵無違誤，量刑亦屬妥適，應予維
    持。
四、被告上訴意旨，否認犯行，指摘原判決不當，惟查：本件告
    訴人如何遭受被告恐嚇而心生畏懼危害於安全之事實，原審
    判決已詳述所依憑之證據，及其認定之理由，被告否認犯行
    ，為原審所不採，並於理由內詳細指駁，則原判決既已綜核
    全部卷證資料，詳加斟酌論斷，俱有卷存之證據資料可資覆
    按，其認事用法並不違背經驗法則與論理法則，自不得任意
    指為違法，被告仍執前詞否認犯行而提起上訴，為無理由，
    應予駁回。
據上論斷，應依刑事訴訟法第368條，判決如主文。
本案經檢察官黃東焄到庭執行職務。
中    華    民    國    95    年    10    月    4     日
                  刑事第一庭審判長法  官  蔡  長  溪
                                  法  官  陳  祐  治
                                  法  官  林  俊  益
以上正本證明與原本無異。
不得上訴。
                                  書記官  廖  月  女
中    華    民    國    95    年    10    月    4     日
附錄：本案論罪科刑法條全文
刑法第305條（恐嚇危害安全罪）
以加害生命、身體、自由、名譽、財產之事，恐嚇他人致生危害
於安全者，處2年以下有期徒刑、拘役或3百元以下罰金。


司法院資訊處製作；財團法人民間司法改革基金會備份。
